臺灣屏東地方法院刑事判決
111年度金訴字第76號
公  訴  人  臺灣屏東地方檢察署檢察官
被      告  潘又嘉



上列被告因洗錢防制法等案件，經檢察官提起公訴（110年度偵
字第7966、9040、9880號），本院判決如下：
    主  文
乙○○幫助犯洗錢防制法第十四條第一項之一般洗錢罪，處有期徒
刑肆月，併科罰金新臺幣參萬元，罰金如易服勞役，以新臺幣壹
仟元折算壹日。
    事  實
一、乙○○雖預見將金融帳戶提供他人使用，可能作為詐欺取財之
    工具，用以收受及提領詐欺所得財物，且他人提領後即得掩
    飾、隱匿詐欺所得財物之去向、所在，產生遮斷資金流動軌
    跡以逃避國家追訴、處罰之效果，仍基於幫助詐欺取財、一
    般洗錢之不確定故意，於民國110年6月1日至同年月4日15時
    53分許間某時，在屏東縣屏東市某處便利商店，將其所申辦
    之中華郵政股份有限公司屏東北平路郵局帳號0000000-0000
    000號帳戶(下稱郵局帳戶)、元大商業銀行帳號00000000000
    000號帳戶(下稱元大帳戶)、臺灣新光商業銀行帳號0000000
    000000號帳戶(下稱新光帳戶)之提款卡同時寄交真實姓名、
    年籍不詳之成年人，並以通訊軟體Line（下稱Line）將提款
    密碼傳送予該人，使該人得以使用前揭帳戶，而容任取得前
    揭提款卡之人用以遂行幫助詐欺取財、一般洗錢犯行。嗣取
    得前揭提款卡之人即意圖為自己不法之所有，基於幫助詐欺
    取財、一般洗錢之犯意，分別以如附表編號1至3所示之方式
    ，對丙○○、甲○○、丁○○施用詐術，致其等均陷於錯誤，而依
    指示，於如各該編號所示匯款時間，分別將如各該編號所示
    金額匯款至如各該編號所示帳戶內後旋遭取得前揭提款卡之
    人持前揭提款卡提領。嗣經丙○○、甲○○、丁○○發覺有異而報
    警處理，始悉上情。
二、案經丙○○、甲○○訴由澎湖縣政府警察局望安分局、臺中市政
    府警察局清水分局報告臺灣屏東地方檢察署檢察官偵查起訴
    。
    理  由
壹、程序事項
　　被告以外之人於審判外之言詞或書面陳述，除法律有規定者
    外，不得作為證據，刑事訴訟法第159條第1項固定有明文；
    惟按被告以外之人於審判外之陳述，雖不符同法第159條之1
    至之4之規定，而經當事人於審判程序同意作為證據，法院
    審酌該言詞陳述或書面陳述作成時之情況，認為適當者，亦
    得為證據，同法第159條之5第1項，亦定有明文。查本判決
    後述資以認定本案而具傳聞性質之證據，檢察官、被告乙○○
    均同意有證據能力（見院卷第93頁），基於尊重當事人對於
    傳聞證據之處分權，及證據資料愈豐富，愈有助於真實發現
    之理念，復經本院審酌該等證據之作成情況，核無違法取證
    或其他瑕疵，並與本案均具關聯性，認為以之作為證據為適
    當，依上開法文規定，自具證據能力。
貳、實體事項
一、認定被告犯罪事實所憑之證據及理由訊據
　　被告固坦承其曾申辦前揭帳戶並將前揭帳戶之提款卡寄交身
    分不詳之人，並以Line傳送前揭帳戶提款密碼予該人等事實
    ，惟矢口否認有何幫助詐欺取財或幫助一般洗錢犯行，辯稱
    ：我將前揭提款卡交予身分不詳之人是為了申辦紓困補助金
    云云。惟查：
　㈠被告曾開立前揭帳戶等事實，業經被告自承在卷（見院卷第9
    1頁），且有臺灣新光商業銀行股份有限公司集中作業部110
    年7月6日新光銀集作字第1100040944號函暨帳戶基本資料、
    交易明細、111年3月17日新光銀集作字第1110018578號函暨
    帳戶基本資料、交易明細、中華郵政股份有限公司屏東郵局
    111年3月23日屏營字第1119500427號函暨以局號帳號查詢客
    戶基本資料、客戶歷史交易清單、元大商業銀行股份有限公
    司111年4月21日元銀字第1110004793號函暨客戶基本資料維
    護、元大銀行客戶往來交易明細、元大銀行資料查復表各1
    份存卷可查（見偵9040卷第47至51頁，院卷第31至41、111
    至121、163頁），堪信無訛。被告將前揭提款卡寄交身分不
    詳之人並以Line將提款密碼傳送予該人後，該人即以如附表
    編號1至3所示詐欺方式，分別對告訴人丙○○、甲○○、被害人
    丁○○施以詐術，致其等陷於錯誤，匯款如各該編號所示款項
    至前揭帳戶，該等款項嗣遭該人持前揭帳戶之提款卡提領等
    情，業經證人即告訴人丙○○、甲○○、被害人丁○○於警詢時證
    述綦詳（見警1134卷第9至11頁，警1374卷第15至17頁，偵9
    040卷第23、24頁），並有告訴人丙○○提供之Line對話紀錄
    、郵政匯款申請書、告訴人甲○○提供之通話紀錄翻拍照片、
    提高非約轉額度啟用通知郵件翻拍照片、被害人丁○○提出之
    交易明細擷圖、中華郵政股份有限公司110年8月3日儲字第1
    100207531號函暨以局號帳號查詢客戶基本資料、變更代號
    說明、查詢存簿變更資料及提款密碼錯誤紀錄、客戶歷史交
    易清單、元大商業銀行股份有限公司110年7月22日元銀字第
    1100009696號函、共用認證單、客戶往來交易明細、臺灣新
    光商業銀行股份有限公司集中作業部110年7月6日新光銀集
    作字第1100040944號函暨帳戶基本資料、身分證正反面影本
    、交易明細、臺灣新光商業銀行股份有限公司集中作業部11
    1年3月17日新光銀集作字第1110018578號函暨帳戶基本資料
    、交易明細、中華郵政股份有限公司屏東郵局111年3月23日
    屏營字第1119500427號函暨以局號帳號查詢客戶基本資料、
    客戶歷史交易清單、元大商業銀行股份有限公司111年5月20
    日元銀字第1110008656號函暨元大銀行客戶往來交易明細各
    1份、內政部警政署反詐騙諮詢專線紀錄表、金融機構聯防
    機制通報單各3份、受理詐騙帳戶通報警示簡便格式表4份在
    卷可稽（見警1134卷第19至23、29至35頁，警1374卷第18-1
    、19至33頁，偵卷第25、28、29、33、39、41至51頁，院卷
    第31至35、37至41、161至163頁），被告亦未爭執此部分事
    實（見院卷第91、189至203頁），是此部分事實，亦可認定
    。據此，前揭帳戶已由該身分不詳之人作為實行詐欺取財犯
    罪收受告訴人丙○○、甲○○、被害人丁○○匯款之人頭帳戶，且
    前揭帳戶之提款卡亦經該人持以領款，造成金流斷點，而掩
    飾或隱匿詐欺取財犯罪所得贓款去向。是以，被告將前揭帳
    戶提款卡寄交該人並告知提款密碼，已使其得以利用前揭帳
    戶作為其向告訴人丙○○、甲○○、被害人丁○○實行詐欺取財及
    一般洗錢犯罪之犯罪工具，因而助益該人遂行前揭犯罪，至
    為明確。
　㈡被告雖辯稱其並無幫助他人實行詐欺取財及一般洗錢犯罪之
    意思云云。惟查：　　
　　⒈金融帳戶之金融卡、提款密碼事關個人財產權益之保障，
      其專有性甚高，除非本人或與本人有親密關係者，難認有
      何理由可自由流通使用，是一般人均有妥為保管及防止他
      人任意使用之認識，縱遇特殊情況偶須交付他人使用，亦
      必深入瞭解用途及合理性，始予提供，且該等專有物品如
      落入不明人士手中，而未加以闡明正常用途，極易被利用
      為與財產有關之犯罪工具，此為吾人依一般生活認知所易
      於體察之常識，則對於無正當理由而要求他人提供帳戶者
      ，客觀上當可預見其目的，係供為某筆資金之存入後再行
      領出之用，且該筆資金之存入及提領過程，係有意隱瞞其
      行為人之真實身分，製造金流斷點，掩飾或隱匿款項之去
      向，以逃避國家追訴、處罰。況邇來利用財產犯罪多數均
      係利用人頭帳戶作為出入帳戶，迭經報章雜誌、電視、廣
      播、網路等媒體廣為披載，並為政府所極力宣導，是一般
      人本於一般認知能力，均應能瞭解要求他人提供金融帳戶
      資料者，係為以所提供之帳戶作為財產犯罪收受被害人匯
      款之犯罪工具，且被害人所匯款項經提領後即產生遮斷金
      流之效果，而可掩飾或隱匿犯罪所得去向，並逃避國家追
      訴、處罰。經查，被告之教育程度為大學肄業，曾有工作
      ，已婚且育有3名子女等情，業經被告自承在卷（見院卷
      第211頁），並有個人戶籍資料1紙在卷可查（見院卷第19
      頁），顯非無知或毫無社會經驗之人，則被告對於上情絕
      難諉為不知。又依被告於警詢時供稱：我與對方沒有通話
      過，不知道其性別、年籍，也不知道其公司或其職位等語
      （見警1374卷第1至7頁）；於本院審理時亦稱：我沒有見
      過對方，我們都是以Line聯繫，我沒有去確認他是誰等語
      （見警1374卷第1至7頁，院卷第91、208頁），顯見被告
      對於該人之人別、身分，一無所悉，則被告寄交前揭帳戶
      提款卡給全然不相識之人，依被告智識程度及社會經驗，
      被告當可預期該身分不詳之人要求其提供前揭帳戶之提款
      卡，係為供不法犯罪使用。　　
　　⒉被告於警詢、偵查、本院準備程序均供稱：我在社群網站F
      acebook上看到「唯心手工包裝」徵才廣告，我加入該廣
      告上Line暱稱為「努力的郁筑」之人，便以Line與該人聯
      絡，一開始我詢問工作內容，後來該人說要幫我向經濟部
      申請因應疫情之紓困金，提供1本帳戶是新臺幣（下同）5
      ,000元，所以要我寄交前揭帳戶提款卡云云（見警1134卷
      第3至8頁，警1374卷第1至7頁，偵7966卷第11、12頁，偵
      9040卷第9至13頁，院卷第91頁），又被告於本院準備程
      序時自承：我知道提供金融帳戶之帳號就可以申請經濟部
      因應疫情之紓困金，我有問對方為什麼要我的提款卡、提
      款密碼，對方沒有說什麼，只有告訴我1本帳戶可以拿5,0
      00元等語（見院卷第91頁），復觀之經濟部辦理商業服務
      業受中央政府公告停業補貼申請資料（見院卷第63至86頁
      ），確實只需提供金融帳戶帳號即可申請，顯見被告早已
      知悉該身分不詳之人稱為其辦理紓困金補助而須被告提供
      前揭帳戶提款卡、提款密碼與經濟部因應疫情申請補助所
      需不符，足認被告對於該身分不詳之人應係從事不法行為
      之犯罪者，已有知悉。
　　⒊被告於本院審理時先稱：我當時是求職，對方說提供帳戶
      就可以領紓困補助5,000元，對方說是經濟部的等語（見
      院卷第208頁）；後改稱：我記得對方說補助1本帳戶5,00
      0元，我就將前揭帳戶資料給對方，他說是他公司的補助
      ，應該不是政府的補助等語（見院卷第209頁），被告所
      述已見矛盾，其於本院審理時改稱提供前揭帳戶係為取得
      公司補助等語，始終未能提出其與該人間對話紀錄或相關
      事證以實其說，是被告所辯，非可盡信。
　　⒋被告於偵查中自承：我有覺得對方會把前揭帳戶拿去做壞
      事等語（見偵7966卷第11、12頁）；於本院審理時亦稱：
      我當時有懷疑自己有無被騙，但沒有去查證，我有跟爸爸
      講這件事，我爸爸叫我自己想清楚，我有想清楚，但當時
      一直想要找工作，且前揭帳戶內沒有什麼錢應該沒有關係
      等語（見院卷第205、208頁），顯見被告於該身分不詳之
      人要求其提供前揭帳戶提款卡時已經有所懷疑，堪認其應
      可預見該身分不詳之人取得前揭帳戶提款卡將為非法行為
      ，且極可能係與財產犯罪有關之不法行為，卻仍提供前揭
      帳戶提款卡，足認被告對於該身分不詳之人應係從事不法
      行為之犯罪者，已有知悉。
　　⒌刑法第30條之幫助犯，係以行為人主觀上有幫助故意，客
      觀上有幫助行為，即對於犯罪與正犯有共同認識，而以幫
      助意思，對於正犯資以助力，但未參與實行犯罪之行為者
      而言。幫助犯之故意，除需有認識其行為足以幫助他人實
      現故意不法構成要件之「幫助故意」外，尚需具備幫助他
      人實現該特定不法構成要件之「幫助既遂故意」，惟行為
      人只要概略認識該特定犯罪之不法內涵即可，無庸過於瞭
      解正犯行為之細節或具體內容（最高法院111年度台上字
      第1026號刑事判決參照）。是以，行為人若對於他人將以
      其所提供之金融帳戶進行財產犯罪，已預見其發生而其發
      生並不違反其本意，則其自仍應負相關之罪責。又按行為
      人提供金融帳戶提款卡及密碼予不認識之人，非屬洗錢防
      制法第2條所稱之洗錢行為，不成立同法第14條第1項一般
      洗錢罪之正犯；如行為人主觀上認識該帳戶可能作為收受
      及提領特定犯罪所得使用，他人提領後即產生遮斷資金流
      動軌跡以逃避國家追訴、處罰之效果，仍基於幫助之犯意
      而提供，應論以幫助犯同法第14條第1項之一般洗錢罪（
      最高法院108年度台上字第3101號刑事判決參照）。被告
      既已預期該身分不詳之人恐係從事不法行為之犯罪者，且
      該人要求其提供前揭帳戶之提款卡，係為供不法犯罪使用
      ，則被告主觀上對於前揭帳戶極有可能遭該人用以作為詐
      欺取財被害人匯款人頭帳戶，並用於製造金流斷點，逃避
      國家追訴、處罰，以遂行詐欺取財及一般洗錢犯罪等節，
      當已有所預見。被告本此預見，仍決意將攸關個人金融信
      用之前揭帳戶提款卡及提款密碼交付素昧平生之該身分不
      詳之人，任由自己毫無所悉之不詳人士管領支配前揭帳戶
      ，枉顧前揭帳戶被利用為犯罪工具使用之危險性，足信被
      告主觀上對於其提供之前揭帳戶提款卡及提款密碼，縱遭
      該人用以實行詐欺取財及一般洗錢犯罪，其將因此助益該
      人遂行前揭犯罪，亦無違被告本意。是以，被告對於前揭
      帳戶遭人利用作為人頭帳戶，將幫助詐欺取財犯罪、一般
      洗錢罪不法構成要件之實現，雖非有意使其發生，然此結
      果之發生，顯不違被告本意，是被告主觀上確有幫助他人
      實行詐欺取財罪及一般洗錢罪之不確定故意，至為明確。
　㈢綜上所述，本案事證明確，被告前揭犯行，洵堪認定，應依
    法論科。
二、論罪科刑
　㈠刑法上之幫助犯，係對於犯罪與正犯有共同之認識，而以幫
    助之意思，對於正犯資以助力，未參與實施犯罪構成要件之
    行為者而言（最高法院88年度台上字第1270號刑事判決參照
    ）。查被告將前揭帳戶提款卡寄交該身分不詳之人，供該人
    使用，雖使其得以向告訴人丙○○、甲○○、被害人丁○○實行詐
    欺取財犯行，並進而得以隱匿或掩飾犯罪所得去向，惟依現
    存訴訟資料，尚無證據證明被告有直接參與詐欺取財及一般
    洗錢之構成要件行為，亦難遽認被告與該人間有犯意聯絡，
    則被告寄交前揭帳戶提款卡及告知提款密碼，提供前揭帳戶
    予他人使用之行為，並不等同於向告訴人丙○○、甲○○、被害
    人丁○○實行詐欺取財犯行或直接掩飾或隱匿詐欺取財之犯罪
    所得，自無從逕對被告論以詐欺取財罪或一般洗錢罪之共同
    正犯。惟被告主觀上有幫助他人詐欺取財及掩飾或隱匿犯罪
    所得去向之一般洗錢不確定故意，業經論明在前，且被告將
    前揭帳戶提款卡寄交該人並告知提款密碼，客觀上亦已助益
    該人遂行詐欺取財及掩飾或隱匿犯罪所得去向之一般洗錢犯
    行，是核被告所為，係犯刑法第30條第1項前段、第339條第
    1項之幫助詐欺取財罪及刑法第30條第1項前段、洗錢防制法
    第14條第1項之幫助一般洗錢罪。
　㈡被告以一交付郵局帳戶、元大帳戶、新光帳戶之提款卡、密
    碼之行為，幫助前揭從事詐欺犯罪之人詐騙告訴人丙○○、甲○○、被害人丁○○，係以一行為觸犯數幫助一般洗錢罪、幫助
    詐欺取財罪，各罪間具想像競合關係，應依刑法第55條規定
    從一重論以幫助一般洗錢罪處斷。
　㈢刑之減輕事由
　　⒈被告本案幫助詐欺取財、一般洗錢犯行之犯罪情節顯較實
      行犯罪構成要件之正犯為輕，爰依刑法第30條第2項規定
      ，減輕其刑。
　　⒉行為時因精神障礙或其他心智缺陷，致不能辨識其行為違
      法或欠缺依其辨識而行為之能力者，不罰。行為時因前項
      之原因，致其辨識行為違法或依其辨識而行為之能力，顯
      著減低者，得減輕其刑，刑法第19條定有明文。雖被告自
      陳其患有妄想型思覺失調症等語（見院卷第199頁），並
      提出瑞興診所診斷證明書（見院卷第99頁），復經本院就
      被告之症狀函詢瑞興診所，據覆略以：被告有明顯聽幻覺
      干擾、被害妄想、宗教妄想、答非所問、無故對空氣自言
      自語、比手畫腳、失眠等症狀。被告認知能力有受損，改
      善效果有限等語，有瑞興診所111年10月12日瑞興醫字第1
      111001號函存卷可考（見院卷第169頁），惟被告於本院
      審理時自承：我知道自己患有妄想型思覺失調症，我有幻
      想幻聽，腦袋會想東想西，我會聽到一些人在講話的聲音
      ，有時候會叫我做事情，我知道不是真的有人說話的聲音
      ，叫我做事情的情況是還好，只是我會緊張、胡思亂想，
      我有時思緒清晰，服藥後心情較穩定等語（見院卷第199
      頁），依此可知被告並非全然無認事及社會認知之能力，
      其主要症狀，乃在視、聽幻覺影響認知功能而造成其日常
      生活、社會或職業功能之減損，然依被告所言前詞，其尚
      能分辦幻覺與現實之不同，且參以於本案行為前，被告就
      其郵局帳戶曾於91年8月2日因印鑑遺失而更換印鑑，於10
      9年5月5日復更換印鑑，同日因儲金簿遺失而補發儲金簿
      ；另就新光帳戶曾於110年5月6日印鑑掛失等情，有中華
      郵政股份有限公司111年5月11日屏營字第1119500660號函
      暨郵政存簿儲金儲戶申請變更帳戶事項申請書、郵局儲金
      簿掛失補副申請書、臺灣新光在商業銀行股份有限公司集
      中作業部110年7月6日新光銀集作字第1100040944號函暨
      附件存卷可查（見偵9040卷第47至49頁，院卷第145至154
      頁），則被告顯然知悉若印鑑或存摺有遺失之情須辦理更
      換、掛失、補發，以防遭他人任意使用；佐以被告偵審程
      序之應答狀況，足徵被告於行為前、行為時對外界事物之
      理解及判斷能力並無較普通人之平均程度顯然減退之情形
      ，堪信被告行為時之是非辨識能力及行為控制能力，並未
      因精神障礙或其他心智缺陷影響而有致不能辨識行為違法
      或欠缺依其辨識而行為之能力之情形，亦無因精神障礙或
      其他心智缺陷影響而有致其辨識行為違法或依其辨識而行
      為之能力，顯著減低之情形，實難認有刑法第19條規定之
      適用，附此敘明。
　㈣審酌被告所為使詐欺犯罪難以追查，助長他人犯罪，亦徒增
    告訴人丙○○、甲○○、被害人丁○○尋求救濟之困難，影響社會
    交易信用至鉅，更使告訴人丙○○、甲○○、被害人丁○○損失非
    微；考量被告犯後飾卸辯詞，未能自省之犯後態度，且未賠
    償告訴人丙○○、甲○○、被害人丁○○，未能適度填補其犯罪所
    生損害；衡以被告未曾因觸犯刑事經判處罪刑乙情，有臺灣
    高等法院被告前案紀錄表在卷可按，素行尚佳；兼衡被告自
    述之智識程度、經濟及家庭生活狀況（見院卷第211頁）等
    一切情狀，量處如主文所示之刑，並就併科罰金部分，依刑
    法第42條第3項前段規定，併諭知如主文所示易服勞役之折
    算標準。另被告前揭犯罪經依刑法第55條前段規定從一重之
    幫助一般洗錢罪處斷，該罪之法定刑為「七年以下有期徒刑
    ，併科新臺幣五百萬元以下罰金」，雖經本院判處如主文所
    示之刑，依法仍不得諭知易科罰金，惟依刑法第41條第3項
    之規定仍得聲請易服社會勞動，然因同條第2項明定以提供
    社會勞動6小時折算徒刑1日，與易科罰金應於裁判主文諭知
    折算標準之情形不同，且可否易服社會勞動係屬於執行事項
    ，非裁判量刑事項，自得由被告依法向執行檢察官聲請以提
    供社會勞動6小時折算徒刑1日，易服社會勞動，本院即無須
    於本判決主文諭知，併此敘明。
三、沒收部分
　㈠供犯罪所用之物，屬於犯罪行為人者，得沒收之；犯罪所得
    ，屬於犯罪行為人者，沒收之；宣告第38條及第38條之1之
    沒收或追徵，有過苛之虞、欠缺刑法上之重要性、犯罪所得
    價值低微，或為維持受宣告人生活條件之必要者，得不宣告
    或酌減之，刑法第38條第2項前段、第38條之1第1項前段、
    第38條之2第2項分別定有明文。犯洗錢防制法第14條之罪，
    其所移轉、變更、掩飾、隱匿、收受、取得、持有、使用之
    財物或財產上利益，沒收之。洗錢防制法第18條第1項前段
    亦有明文。
　㈡經查，被告提供前揭提款卡，雖係供他人犯罪所用之犯罪工
    具，且係被告所有之物，惟因未據扣案，亦無證據證明現仍
    存在而未滅失，復非屬違禁物，且均經通報設為警示帳戶等
    節，有新光帳戶之受理詐騙帳戶通報警示簡便格式表、中華
    郵政股份有限公司屏東郵局111年3月23日屏營字第11195004
    27號函、元大商業銀行股份有限公司111年5月20日元銀字第
    1110008656號函暨元大銀行客戶往來交易明細各1份存卷可
    考（見偵9040卷第29頁，院卷第37、161至163頁），足信他
    人再無可能持以犯罪，是以宣告沒收或追徵前揭提款卡，其
    所得之犯罪預防效果亦甚微弱，爰均不予宣告沒收或追徵。
    至告訴人丙○○、甲○○、被害人丁○○因遭詐騙而分別將如附表
    編號1至3所示款項匯入如各該編號所示帳戶，該等款項已遭
    人持前揭提款卡提領等情，業如前述，惟被告否認有提領告
    訴人丙○○、甲○○、被害人丁○○所匯款項，亦否認有分得任何
    金錢等語（見院卷第91頁），且卷內亦無證據可資證明被告
    有參與移轉、變更、掩飾、隱匿該等款項，或收受、取得、
    持有、使用該等款項，爰不予宣告沒收，附此敘明。
據上論斷，應依刑事訴訟法第299條第1項前段，洗錢防制法第14
條第1項，刑法第11條前段、第30條第1項前段、第2項、第339條
第1項、第55條、第42條第3項前段，刑法施行法第1條之1第1項
，判決如主文。
本案經檢察官陳建州提起公訴，檢察官吳政洋、楊婉莉到庭執行
職務。
中　　華　　民　　國　　111 　年　　12　　月　　7 　　日
                  刑事第五庭  審判長法  官  黃柏霖
                                    法  官  錢毓華
                                    法  官  李宛臻
以上正本證明與原本無異。
如不服本判決應於收受判決後20日內向本院提出上訴書狀，並應敘述具體理由；其未敘述上訴理由者，應於上訴期間屆滿後20日內向本院補提理由書（均須按他造當事人之人數附繕本）「切勿逕送上級法院」。　　　　　　　　　　　　　　　　　　
中　　華　　民　　國　　111 　年　　12　　月　　7 　　日
                                    書記官   蔡語珊
附錄本案論罪科刑法條：洗錢防制法第14條第1項，刑法第339條
第1項。
洗錢防制法第14條第1項
有第二條各款所列洗錢行為者，處七年以下有期徒刑，併科新臺
幣五百萬元以下罰金。
刑法第339條第1項
意圖為自己或第三人不法之所有，以詐術使人將本人或第三人之
物交付者，處五年以下有期徒刑、拘役或科或併科五十萬元以下
罰金。
附表：
編號 告訴人或被害人 詐欺方式 匯款時間 匯款金額 匯入帳戶 1 告訴人丙○○ 身分不詳之人於110年6月3日17時50分許，假冒丙○○之姪子名義，致電丙○○並謊稱：需借錢周轉云云，致丙○○陷於錯誤，遂依指示於右列時間將右列金額匯至右列帳戶。 110年6月4日15時53分許 10萬元 郵局帳戶 2 告訴人甲○○ 身分不詳之人於110年6月4日16時15分許，假冒網路購物廠商名義，致電甲○○並謊稱：須依指示操作ATM及網路銀行，以取消重複扣款云云，致甲○○陷於錯誤，遂依指示於右列時間將右列金額匯至右列帳戶。 110年6月4日16時34分許 3萬1,031元 郵局帳戶 3 被害人丁○○ 身分不詳之人於110年6月4日18時許，假冒購物網站、第一銀行客服人員名義，致電丁○○並謊稱：因系統遭駭客入侵，須依指示操作ATM解除錯誤設定云云，致丁○○陷於錯誤，遂依指示於右列時間將右列金額匯至右列帳戶。 110年6月4日22時35分許 15萬81元 元大帳戶    110年6月4日22時50分許 9萬9,988元 新光帳戶